# ALEJANDRO LÓPEZ BESTEIRO

09 02 1982

- www.lopezbesteiro.es
- 637223576
- 🖂 alelopbes@gmail.com
- in linkedin.com/in/lopezbesteiro

#### **RESUMEN**

Diseñador multidisciplinar con capacidad de adaptación a casi cualquier tipo de proyecto desde editorial, corporativo hasta web o móvil. Como desarrollador Front-end mi experiencia me convierte en un profesional con control sobre todas las fases de creación de productos digitales.

#### **CONOCIMIENTOS**



Bootstrap

#### **EXPERIENCIA**

### Diseñador UX / Diseñador Branding Basebone (Málaga)

Junio 2013 - Actualmente

En mi primera etapa, mi labor abarcaba tanto creación de campañas, páginas web y el desarrollo de material gráfico dentro del departamento de márketing. Actualmente alterno mi posición como encargado del diseño corporativo (on/offline), con mi trabajo en el desarrollo de herramientas internas, desde su conceptualización, usabilidad y UX, diseño de interfaz hasta su implementación final. También mantengo la arquitectura de CSS y realizo la creación de guías de estilo para el posterior uso en el departamento de desarrollo.

# Diseñador Gráfico / Front-end Developer en Yoin (Sevilla)

Enero 2012 - Diciembre 2013 (12 meses)

Yoin pretendía ser una aplicación de micropagos a través de plataformas móviles, integramente construida en leguaje web, mi labor se desarrolló entre el grupo de diseño, colaborando en la creación de todo el material gráfico, y el de desarrollo, encargándome del front-end del proyecto.

#### Diseñador Gráfico / Web en i2Factory (Huelva)

Febrero de 2011 - Agosto de 2011 (7 meses)

Mi trabajo como freelance para esta empresa onubense del sector tecnológico consistió en la creación de proyectos tanto gráficos, audiovisuales como interactivos. Colaborando en proyectos como la aplicación móvil para el Festival de Cine Iberoamericano de Huelva.

### Departamento de Publicidad (Becario) en Onda Local de Andalucía (O.L.A) (Sevilla)

Julio de 2010 - Septiembre de 2010 (3 meses)

Prácticas en OLA (Onda Local de Andalucía) en el departamento de publicidad ejerciendo tareas de diseño, producción y elaboración de campañas.

## Diseñador Gráfico y Maquetador en Revista Sogel (Sevilla)

Junio 2010 - Julio 2010 (2 meses)

Encargado del diseño - maquetación del primer número de la revista gratuita femenima Sogel. Trabajo que continuaba a mi período de prácticas en dicha revista y que culminaba todo el proyecto editorial realizado.

### Diseñador Gráfico y Maquetador (Becario) en Revista Sogel (Sevilla)

Febrero de 2010 - Abril de 2010 (3 meses)

Prácticas como diseñador y maquetador para la revista Sogel. De carácter gratuito y orientada en su totalidad al sector femenino.

#### **FORMACIÓN**

**Máster de Usabilidad y Experiencia de Usuario** organizado por Kschool (Madrid)

Noviembre 2016 - Abril 2017

Licenciado en Publicidad y Relaciones Públicas por la Universidad de Sevilla

Septiembre 2006 - Junio 2011

**Técnico Superior en Imagen** (Ciclo Formativo Superior) por el Instituto Pablo Neruda (Huelva)

Septiembre 2004 - Junio 2006

Técnico Auxiliar en Diseño Gráfico (Curso de FPO) organizado por FAECA (Sevilla)

2008 (630 horas)

Luminotécnico (Curso de FPO) organizado por Proinso (Huelva)

2005 (850 horas)

**Programador en Reportaje Digital y Escaneado de Imágenes** organizado por Ánfora Formación (Huelva) 2005 *(235 horas)* 

#### **OTROS DATOS**

- Nivel de inglés alto (hablado y escrito).
- Facilidad para el trabajo en equipo y capacidad para liderar grupos.
- Conocimientos para el trabajo en entornos ágiles.